臺灣高雄地方法院高雄簡易庭裁定　　　110年度雄秩字第193號
移送機關　　高雄市政府警察局新興分局
被移送人　　謝明峻　


上列被移送人因社會秩序維護法案件，經移送機關以民國110 年
9 月29日高市警新分偵字第11073032700 號移送書移送審理，本
院裁定如下：
    主    文
謝明峻無正當理由攜帶具有殺傷力之器械，處罰鍰新臺幣伍仟元
。
扣案之摺疊刀壹把沒入。
    事  實  及  理  由
一、移送意旨略以：被移送人於民國110 年9 月13日16時15分許
    ，進入臺灣雄地方檢察署大門X 光機門禁安全檢查時，當場
    發現其右側口袋內有摺疊刀1 把，因認被移送人違反社會秩
    序維護法第63條第1 項第1 款之規定，爰移請裁處等語。
二、按無正當理由攜帶具有殺傷力之器械、化學製劑或其他危險
    物品者，處3 日以下拘留或新臺幣3 萬元以下罰鍰，社會秩
    序維護法第63條第1 項第1 款定有明文。本條款之構成要件
    ，須行為人客觀上有攜帶具有殺傷力之器械、化學製劑或其
    他危險物品之行為，且該攜帶係無正當理由，因而有危害於
    社會安全之情形，始足當之。亦即，就行為人客觀上攜帶具
    有殺傷力器械之行為，依其攜帶行為之目的，考量行為人攜
    帶當時時間、地點、身分、舉止等因素，據以認定其是否已
    構成本條款之行為。
三、經查，被移送人因詐欺案於上開時間至臺灣高雄地方檢察署
    開庭，通過X 光機掃視隨身物品時發現其疑似帶有違禁物品
    ，經地檢署通知移送機關員警到場，於其右側口袋內取出扣
    案之摺疊刀1 把等情，業據被移送人於警詢時自陳無誤，有
    其警詢筆錄、扣押筆錄、扣押物品目錄表、照片2 張足憑，
    堪認屬實。被移送人雖辯稱：摺疊刀是為了防身而隨身攜帶
    ，我在蝦皮上購買的，因急著要趕赴開庭，忘記把防身物品
    拿出來等語。而扣案之摺疊刀雖非屬槍砲彈藥刀械管制條例
    所管制之刀械，然其為金屬製品，刀鋒部分甚為鋒利，顯具
    有殺傷力，常有危害於一般安全情形，常人不應隨身攜帶，
    縱欲防身，其未選擇對人體傷害較輕微之防身物品，反攜帶
    刀鋒尖銳、具有殺傷力之刀械，危險程度非輕，依一般社會
    觀念，自足對他人之生命、身體、安全構成相當威脅，亦足
    對公共秩序與社會安寧造成相當危險，應認被移送人攜帶客
    觀上具殺傷力之器械即扣案之摺疊刀，並無正當理由，核其
    所為，係犯社會秩序維護法第63條第1 項第1 款之無正當理
    由攜帶具有殺傷力器械之違序行為。爰審酌被移送人所為影
    響公共秩序之程度，及行為後之態度、行為之動機、手段及
    過程等一切情狀，裁處如主文所示之罰鍰。至扣案之摺疊刀
    1 把為被移送人所有，業據被移送人供承在卷，並供其違反
    社會秩序維護法行為所用之物，爰依社會秩序維護法第22條
    第3 項規定宣告沒入。
四、依社會秩序維護法第45條第1 項、第63條第1 項第1 款、第
    22條第3 項，裁定如主文。
中    華    民    國   110    年    10    月    5     日
                  高雄簡易庭  法  官    林玉心
以上正本係照原本作成。
如不服本裁定，得於裁定書送達之翌日起5 日內，以書狀敘述理
由，向本庭提出抗告。
中    華    民    國   110    年    10    月    7     日
                              書記官    李月君